臺灣臺中地方法院民事裁定　　　　　　　96年度聲字第1976號
聲　請　人　戊○○
相　對　人　丙○○
　　　　　　丁○○
　　　　　　庚○○
　　　　　　　　　　　　131.
　　　　　　乙○○
　　　　　　甲○○
　　　　　　己○○
上列聲請人聲請返還擔保金事件，本院裁定如下：
    主      文
聲請駁回。
    理      由
一、本件聲請意旨略以：聲請人與相對人間損害賠償事件，聲請
    人前已定21日期間催告相對人行使權利，為此聲請返還本院
    95年度存字第7108號（原94年度存字第467號）提存之擔保
    金新臺幣11,500,000元等語。
二、按返還擔保金，依民事訴訟法第106條準用同法第104條之規
    定，須符合：一應供擔保之原因消滅者。二供擔保人證明受
    擔保利益人同意返還者。三訴訟終結後，供擔保人證明已定
    20日以上之期間，催告受擔保利益人行使權利而未行使，或
    法院依供擔保人之聲請，通知受擔保利益人於一定期間內行
    使權利並向法院為行使權利之證明而未證明者之要件，法院
    始得裁定返還擔保金。查聲請人主張之事實，固據其提出郵
    局存證信函、郵局雙掛號回執、本院民事庭通知、本院豐原
    簡易庭通知、本院執行命令等資料為證。惟查，相對人丙○
    ○戶籍設於臺中市○○區○○路272號、甲○○設籍於臺中
    縣清水鎮○○○路47巷76號，此有該2人之戶籍謄本附卷可
    稽，聲請人前揭催告之存證信函就該2人部分並未對上開住
    址送達。就相對人丙○○部分，聲請人係對「臺中市南屯區
    ○○○○路19號」寄送存證信函；就相對人甲○○部分，係
    對「臺中縣清水鎮鎮○街50號」寄送存證信函，此分別有聲
    請人所提出之郵局雙掛號回執在卷可憑。查本件並無資料顯
    示前揭「臺中市南屯區○○○○路19號」、「臺中縣清水鎮
    鎮○街50號」分別係相對人丙○○、甲○○之住居所、事務
    所或營業所，縱為其2人之住居所等，依聲請人所提出之掛
    號回執之記載，相對人丙○○部分係由「憶宗有限公司」蓋
    用該公司之統一發票專用章收受該存證信函，惟並無收送達
    人之簽章；相對人甲○○部分係由陳蔡秀昭以房東之名義收
    受該存證信函，此與民事訴訟法第137條第1項所規定送達於
    住居所、事務所或營業所不獲會晤應受送達人者，得將文書
    付與有辨別事理能力之同居人或受僱人之規定不合。從而相
    對人丙○○、甲○○部分難認已受合法之催告，本件聲請不
    合返還擔保金之要件，應予駁回。
三、依民事訴訟法第220條裁定如主文。
中　　華　　民　　國　　96　　年　　8 　　月　　24　　日
                  民事第一庭  法  官  黃渙文
正本係照原本作成。
如對本裁定不服，應於裁定送達後10日內向本院提出抗告狀（須
附繕本），並繳納抗告裁判費新臺幣1,000元。
中　　華　　民　　國　　96　　年　　8 　　月　　24　　日
                              書記官
